【裁判字號】    99,交聲,2232
【裁判日期】    990608
【裁判案由】    聲明異議
【裁判全文】
臺灣臺中地方法院交通事件裁定        99年度交聲字第2232號
原處分機關  交通部公路總局臺中區監理所臺中市監理站
異  議  人
即受處分人  甲○○
上列異議人即受處分人因違反道路交通管理處罰條例案件，對於
交通部公路總局臺中區監理所臺中市監理站於民國99年5月11日
所為之裁決（原處分案號：裁監稽違字第裁61-G0H099737號）聲
明異議，本院裁定如下：
    主  文
異議駁回。
    理  由
一、原處分意旨略以：異議人即受處分人甲○○名下所有之車號
    VJC-896號輕型機，於民國99年4月20日上午9時57分許，在
    臺中市○○○路○段200號前（人行道）處，因在設有禁止停
    車標誌之處所停車之違規，為臺中市警察局第一分局民權派
    出所員警依法照相採證舉發。本站遂於99年5月11日依道路
    交通管理處罰條例第56條第1項第4款之規定，以裁監稽違字
    第裁61-G0H099737號裁決書裁處罰鍰新臺幣（下同）600 元
    。
二、聲明異議意旨則以：聲請人在99年4月20日早上如同往常，
    於上班前將機車停在辦公室所在大樓（位於臺中市○○○路
    ○段198號）騎樓前空地上的停車格內，中午下樓發現機車上
    夾著違規停車逕行舉發標示聯，深感錯愕及冤枉。因伊是停
    在停車格內，且數年來上班經常停在該停車格內，伊以為該
    停車格是大樓管理公司所劃並信賴之，且從未被告知該處不
    能停車，該處亦無禁止停車之標線或標誌。於接到正式之罰
    單及其所附照片，罰單上所載違規地點為臺中市○○○路○
    段200號前（人行道），然所載違規事實卻與違規停車逕行
    舉發標示聯所載不同。另停車地點位在地下道側邊牆面的內
    側形成內凹的空間，並不在騎樓或地下道上來的行人行走動
    線上，不影響行人通行，而罰單所載違規事實之禁止停車標
    誌，伊始終未發現，經伊向臺中市長信箱提出陳情，交通隊
    員警前來現場了解並向伊說明後，伊才發現所謂之標誌乃設
    置在距離違規地點有相當一段距離之處，上開標誌所在地點
    短短幾步的距離內共設有3支但與之距離較遠之違規地點周
    圍卻連1支標誌都沒有等語（詳如附件聲明異議狀所載）。
三、本院認：
    (一)按在設有禁止停車標誌、標線之處所不得停車，道路交
        通安全規則第112條第1項第4款定有明文。次按汽車駕
        駛人停車時，在設有禁止停車標誌、標線之處所停車者
        ，處600元以上1200元以下罰鍰，道路交通管理處罰條
        例第56條第1項第4款亦有明文。而道路交通管理處罰條
        例所稱之汽車，依該條例第3條第8款規定，包括機器腳
        踏車在內。
    (二)本件異議人甲○○名下所有之車號VJC-896號輕型機，
        於99年4月20日上午9時57分許，在臺中市○○○路○段
        200號前人行道處，因在設有禁止停車標誌之處所停車
        之違規，為臺中市警察局第一分局員警舉發，有臺中市
        警察局中市警交字第G0H099737號舉發違反道路交通管
        理事件通知單1份及採證照片1證附卷可佐。異議人雖以
        上開情詞置辯。惟按車輛停放線，用以指示車輛駕駛人
        停放車輛之位置與範圍。本標線之線型為白實線，線寬
        十公分。但機器腳踏車停放線劃設於非車道上者，得採
        用線寬五公分，道路交通標誌標線號誌設置規則第190
        條定有明文。經查依卷附採證照片觀之，異議人違規停
        放機車處所劃設之停車格線為黃色實線，非如道路交通
        標誌標線號誌設置規則所規定白實線之車輛停放線，顯
        見此停車格線非道路交通公務主管機關所設置合法之車
        輛停放線，異議人於聲明異議狀中亦陳述其知此停車格
        線為一般私人所設置。另按人行道指為專供行人通行之
        騎樓、走廊，及劃設供行人行走之地面道路，與人行天
        橋及人行地下道。而汽車在人行道不得臨時停車。汽車
        在禁止臨時停車處所不得停車。道路交通管理處罰條例
        第3條第3款、道路交通安全規則第111條第1項第1款、
        第112條第1項第1款亦分別規定甚明。又依附卷異議人
        檢送違規地點現場照片3幀以觀，違規地點係人行地下
        道出口專供行人通行之人行道，揆諸前揭規定，汽車在
        人行道係不得臨時停車，在禁止臨時停車處所更不得停
        車。是舉發員警於發現異議人違規停車時，填製違規停
        車逕行舉發標示聯，以違規事實違反道路交通管理處罰
        條例第56條第1項第1款規定，在禁止臨時停車處所停車
        ，尚屬允洽。再查異議人於違規地點處已上班多年，對
        周圍環境、設置之交通標誌種類及位置應知之甚詳，非
        如初次於該地停車之人可能忽略注意周圍交通標誌。依
        卷附異議人檢送證物6照片所示，於距違規地點不遠處
        確可目視得知該處設有「禁止停車」之圓形標誌，且異
        議人自陳上開標誌所在地點短短幾步的距離內共設置有
        3支。是原舉發機關臺中市警察局以異議人違反道路交
        通管理處罰條例第56條第1項第4款在設有禁止停車標誌
        之處所停車，並無違誤。異議人以違規地點非人行道，
        且周圍無禁止停車標誌，其不知目視可得之禁止停車標
        誌亦適用於該地及舉發違規事實不同等語置辯，要屬無
        據，顯係事後卸責之詞，自不足採。
    (三)綜上所述，本件異議人確有於上開時地在設有禁止停車
        標誌之處所停車之違規事實，堪以認定。從而，原處分
        機關依道路交通管理處罰條例第56條第1項第4款規定及
        違反道路交通管理事件統一裁罰基準表，裁處罰鍰600
        元，核無違法或不當之情事，是本件異議為無理由，應
        予駁回。
據上論斷，應依道路交通案件處理辦法第19條，裁定如主文。
中    華    民    國    99    年    6     月    8     日
                     交通法庭  法  官   林世民
以上正本證明與原本無異。
如不服本裁定，應於裁定送達5日內，向本院提出抗告狀。
                               書記官   紀俊源
中    華    民    國    99    年    6     月    8     日

司法院資訊處製作；財團法人民間司法改革基金會備份。
